【裁判字號】    99,台上,1795
【裁判日期】    990325
【裁判案由】    偽造文書
【裁判全文】
最高法院刑事判決            九十九年度台上字第一七九五號
上  訴  人  甲○○
選任辯護人  張瑞釗律師
上列上訴人因偽造文書案件，不服台灣高等法院中華民國九十八
年十二月二十四日第二審更審判決（九十八年度重上更(一)字第一
三四號，起訴案號：台灣桃園地方法院檢察署九十二年度偵字第
五一九、四九七六、五七四二、八三四九、一０一０四、一０四
一二號），提起上訴，本院判決如下：
    主  文
上訴駁回。
    理  由
按刑事訴訟法第三百七十七條規定，上訴於第三審法院，非以判
決違背法令為理由，不得為之。是提起第三審上訴，應以原判決
違背法令為理由，係屬法定要件。如果上訴理由書狀並未依據卷
內訴訟資料，具體指摘原判決不適用何種法則或如何適用不當，
或所指摘原判決違法情事，顯與法律規定得為第三審上訴理由之
違法情形，不相適合時，均應認其上訴為違背法律上之程式，予
以駁回。本件原判決撤銷第一審關於行使變造私文書部分之科刑
判決，改判依修正前刑法牽連犯關係從一重論處上訴人甲○○共
同連續行使變造私文書，足以生損害於公眾及他人（累犯）罪刑
（上訴人另犯詐欺取財及牙保贓物二罪，業據原審前審判處罪刑
確定），已詳敘認定犯罪事實所憑之證據及其認定之理由，並對
上訴人否認犯罪之辯詞，如何不足採信，均已依據卷內資料，詳
予指駁及說明，從形式上觀察，並無任何違背法令之處。查證人
盧立民、蔡旺枝、邱松豐、徐詩評、宋添春、巫富淦之警詢陳述
，如何具有證據能力，原判決已於理由內予以說明。而證據之取
捨及事實之認定，為事實審法院之職權，苟其判斷無違經驗法則
或論理法則，即不能任意指為違法。原判決依憑上訴人之部分供
述，前述證人之證言，卷附車身號碼及引擎號碼之電解還原鑑驗
報告及照片、贓物認領保管單、車籍作業系統查詢認可資料、車
輛竊盜、車牌失竊資料個別查詢報表，參酌卷內其他證據調查之
結果，綜合研判，認上訴人確有如其事實欄所載之犯行，已詳敘
其取捨證據及認定事實之心證理由，所為論斷，無違經驗法則及
論理法則，亦無所指調查未盡、理由不備或理由矛盾之違法情形
存在。上訴意旨，對於原判決究竟如何違背法令，非依卷內資料
具體予以指摘，並於法律審之本院，主張其所經營之燁龍汽車貨
運股份有限公司，有關營運以外之業務，包含交車、過戶及鑑別
均交由鍾庭波辦理，該公司有無買到變造之曳引車，非其所得知
悉云云，而為事實之爭辯，並對原審採證認事之職權行使，任意
爭執，難謂已符合首揭法定上訴要件，其上訴違背法律上之程式
，應予駁回。又上訴人牽連犯刑法第二百十四條之使公務員登載
不實罪、第三百三十九條第一項之詐欺取財罪、第三百四十九條
第二項之故買贓物罪部分，核屬刑事訴訟法第三百七十六條第一
款、第四款及第七款所列不得上訴於第三審法院之案件，該部分
與連續行使變造私文書罪間，有方法結果之牽連關係，為裁判上
一罪，得上訴之行使變造私文書部分之上訴既非合法，本院自無
從依審判不可分原則，就使公務員登載不實、詐欺取財及故買贓
物部分，併為實體上裁判，該部分之上訴，自非法之所許，應併
予駁回。
據上論結，應依刑事訴訟法第三百九十五條前段，判決如主文。
中    華    民    國  九十九  年    三    月  二十五  日
                      最高法院刑事第十一庭
                          審判長法官  石  木  欽
                                法官  洪  佳  濱
                                法官  韓  金  秀
                                法官  段  景  榕
                                法官  周  煙  平
本件正本證明與原本無異
                                      書  記  官
中    華    民    國  九十九  年    三    月  三十一  日
                                                     ｍ

司法院資訊處製作；財團法人民間司法改革基金會備份。
